【裁判字號】    97,豐交簡上,123
【裁判日期】    970403
【裁判案由】    公共危險
【裁判全文】
臺灣臺中地方法院刑事判決         97年度豐交簡上字第123號
上  訴  人  乙○○
即  被  告
                      之30號
送達代收人  丙○○
上列上訴人即被告因公共危險案件，不服臺灣臺中地方法院豐原
簡易庭97年度豐交簡字第17號中華民國97年1月9日第一審簡易判
決（聲請案號：臺灣臺中地方法院檢察署 96年度偵字第26958號
），提起上訴，本院管轄之第二審合議庭判決如下：
    主  文
上訴駁回。
乙○○緩刑貳年。並向公庫支付新臺幣捌萬元，及向指定之公益
團體、地方自治團體或社區提供四十小時之義務勞務。緩刑期內
應付保護管束。
    事實及理由
一、本案經本院合議庭審理結果，認第一審簡易判決書之認事用
    法及量刑均無不當，應予維持，並引用臺灣臺中地方法院檢
    察署檢察官聲請簡易判決處刑書及本院第一審簡易判決書之
    記載（如附件一、二所示）。
二、上訴人即被告乙○○（下簡稱被告）上訴意旨陳稱：伊智識
    程度不高，收入偏低，因婚姻離異，需單獨扶養七十五歲高
    堂老母及十一歲、十三歲幼兒，生活困頓及心情鬱卒，不言
    可喻；平日伊以駕駛大客車為業，案發當日排班休假仍駕駛
    營業小客車加班謀生，生意太差才找朋友喝酒解悶，不意發
    生車禍，後悔莫及，為表誠意及悔意，伊已與被害人達成和
    解，為此，請求從輕量刑云云。經查，被告於檢察官聲請簡
    易判決書所載時地酒後駕車，不慎撞擊被害人甲○○所騎乘
    機車而肇事，為警測得酒精濃度值為每公升零點六五毫克等
    情，業據被告自白不諱，核與被害人甲○○於警詢所述情節
    相符，復有酒精濃度測試值一份、刑法第一百八十五條之三
    查獲後測試、觀察職務報告書一份、臺中縣警察局舉發違反
    道路交通管理事件通知單一份、現場照片八幀、道路交通事
    故現場圖一份、道路交通事故調查報告表(一)(二)各一份在卷可
    按，足見被告自白與事實相符，其有刑法第一百八十五條之
    三飲酒後駕車之公共危險犯行，至堪認定。原審認事用法及
    量刑均稱妥適。復按量刑輕重，係屬事實審法院得依職權自
    由裁量之事項，茍已斟酌刑法第五十七條各款所列情狀而未
    逾越法定刑度，不得遽指為違法，最高法院七十二年臺上字
    第六六九六號判例意旨可資參照。依被告行為時之刑法第一
    百八十五條之三之法定刑度為「一年以下有期徒刑、拘役或
    三萬元以下罰金」，查本件原審量刑既已審酌刑法第五十七
    條之各款情形，亦未逾越法定刑度，揆諸前揭判例意旨，自
    不能率指原審判決有何違法失當之處，被告上訴意旨請求從
    輕量刑一情，為無理由，應予駁回。又被告前於八十九年間
    ，因業務過失傷害罪經法院判處拘役五十五日，如易科罰金
    以銀元三百元即新臺幣九百元折算一日確定在案，於本案前
    未曾受有期徒刑以上刑之宣告，有臺灣高等法院被告前案紀
    錄表一紙在卷可徵，其因酒醉駕車肇事，迭自警、偵訊及本
    院審理時均直承犯行無誤，頗有悔意，亦與被害人甲○○達
    成和解，有和解書一份可參，與妻業已離婚，撫育二名幼兒
    ，年收入約新臺幣二十七萬餘元左右，有其所提戶籍謄本、
    財政部臺灣省中區國稅局綜合所得稅核定通知書九十四年度
    未申報核定書各一份可佐，資力並非豐厚，其經此偵審教訓
    ，當益知戒慎而無再犯之虞，本院認前所宣告刑以暫不執行
    為適當，爰併予宣告緩刑二年，並應向公庫支付新臺幣八萬
    元，及為確保被告能有正當之法治教育及觀念，命其向指定
    之公益團體、地方自治團體或社區提供四十小時之義務勞務
    ，以勵自新，並依刑法第九十三條第一項第二款規定於緩刑
    期間交付保護管束。
據上論斷，依刑事訴訟法第四百五十五條之一第三項、第三百七
十三條、第三百六十八條，刑法第七十四條第一項第一款、第二
項第四款、第五款、第九十三條第一項第二款，判決如主文。
中    華    民    國    97    年     4     月    3    日
                  刑事第十庭    審判長法  官  賴妙雲
                                      法  官  黃炫中
                                      法  官  江奇峰
上正本證明與原本無異。
本件不得上訴。
                                      書記官  童秉三
中    華    民    國    97    年     4     月    3    日


司法院資訊處製作；財團法人民間司法改革基金會備份。
